【裁判字號】    95,中交簡上,748
【裁判日期】    951213
【裁判案由】    公共危險
【裁判全文】
臺灣臺中地方法院刑事判決         95年度中交簡上字第748號
上  訴  人  臺灣臺中地方法院檢察署檢察官
上  訴  人  甲○○
即  被  告
上列上訴人因被告公共危險案件，不服本院台中簡易庭95年度中
交簡字第1506號中華民國95年9月15日第一審簡易判決（聲請簡
易判決處刑案號：臺灣臺中地方法院檢察署95年度速偵字第3117
號），提起上訴，本院管轄之第二審合議庭判決如下：
    主    文
上訴駁回。
    犯罪事實及理由
一、本案經本院審理結果，認第一審簡易判決認事用法及量刑均
    無不當，應予維持，並引用第一審判決書及聲請簡易判決處
    刑書記載之犯罪事實、證據及理由（如附件）。
二、上訴人即檢察官之上訴意旨略以：被告甲○○酒後駕車經測
    得呼氣中含酒精濃度為每公升1.32毫克，濃度甚高，行車具
    高度危險性，原審僅處拘役50日 (易科罰金之金額僅新台幣
    <下同>50000元)，難達到警惕被告之效，爰提起上訴，請改
    判較重之刑。上訴人即被告上訴意旨略以: 被告因本案業另
    繳納45000元之罰鍰，原判決復判處拘役50日，有違一罪不
    二罰原則，又被告素行良好，已年屆60歲，一人獨居，實無
    力繳納罰款，為此請求從輕量刑。經查:
(一)按「一行為同時觸犯刑事法律及違反行政法上義務規定者，
    依刑事法律處罰之。但其行為應處以其他種類行政罰或得沒
    入之物而未經法院宣告沒收者，亦得裁處。前項行為如經不
    起訴處分或為無罪、免訴、不受理、不付審理之裁判確定者
    ，得依違反行政法上義務規定裁處之」；「本法自公布後一
    年施行」，九十四年二月五日總統公布之行政罰法第二十六
    條及第四十六條分別定有明文，而行政罰法並業於九十五年
    二月五日生效施行。次按刑罰與行政罰間有無一事不二罰之
    必要及其範圍，為立法者之形成自由，普通法院並無審查之
    權：廣義的「一行為不二罰原則」，即是否禁止就同一違法
    行為同時或先後為刑罰與秩序罰之處罰，應認屬立法者之形
    成自由。查行政罰法第二十六條既已明定行為同時觸犯刑事
    法律及違反行政法上義務規定者，依刑事法律處罰之原則，
    則本案被告服用酒類不能安全駕駛動力交通工具而駕駛之行
    為，自應依刑事法律處罰，至被告另受行政罰部分之裁罰是
    否適法，核屬被告就該裁罰得否另予救濟之問題，要難以之
    減免其應受之刑事處罰。
(二)次按刑罰之量定，固應審酌刑法第五十七條所列各款事由及
    一切情狀，為酌量輕重之標準，並非漫無限制，惟量刑輕重
    係屬事實審法院得依職權自由裁量之事項，苟已斟酌刑法第
    五十七條各款所列情狀而未逾越法定刑度，不得遽指為違法
    ；且在同一犯罪事實與情節，如別無其他加重或減輕之原因
    ，下級審量定之刑，亦無過重或失輕之不當情形，則上級審
    法院對下級審法院之職權行使，原則上應予尊重（最高法院
    七十二年臺上字第六六九六號、七十五年臺上字第七○三三
    號判例及八十五年度臺上字第二四四六號判決意旨參照）。
    查被告所犯之刑法第一百八十五條之三之服用酒類不能安全
    駕駛動力交通工具而駕駛罪，其法定刑為「一年以下有期徒
    刑、拘役或三萬元以下罰金」，審酌被告酒醉後仍駕駛機車
    ，對往來人車安全造成相當之危險，且業與他人車輛發生擦
    撞，其呼氣酒精濃度非低，惟被告素行尚佳，此有臺灣高等
    法院被告全國前案紀錄一份在卷可參，原審於法定刑度內量
    處被告拘役伍拾日，並諭知易科罰金之折算標準，揆諸上開
    說明，難謂有何違法失當之處。
(三)綜上所述，檢察官及被告上揭上訴理由，即非允洽。
三、核被告所為，係犯刑法第一百八十五條之三之服用酒類不能
    安全駕駛動力交通工具而駕駛罪。原審以被告罪證明確，因
    之適用刑法第185條之3、第41第1項前段等規定，判處被告
    拘役50日，並諭知如易服勞役，以新台幣1000元折算1日，
    其認事用法均無不合，量刑亦屬妥適，檢察官以上揭理由提
    起上訴，為無理由，應予駁回。
據上論斷，應依刑事訴訟法第455條之1第1項、第3項、第373條
、第368條，判決如主文。
中    華    民    國    95    年    12    月    13    日
              刑事第二庭  審判長  法  官  林清鈞
                                  法  官  陳姵君
                                  法  官  郭書豪
以上正本證明與原本無異。
不得上訴。
中    華    民    國    95    年    12    月    14    日
                                  書記官  陳美虹
附錄論罪科刑法條：
刑法第一百八十五條之三。
服用毒品、麻醉藥品、酒類或其他相類之物，不能安全駕駛動力
交通工具而駕駛者，處1年以下有期徒刑、拘役或3萬元以下罰金
。


司法院資訊處製作；財團法人民間司法改革基金會備份。
